【裁判字號】    90,易,1161
【裁判日期】    900710
【裁判案由】    家庭暴力罪之傷害
【裁判全文】
臺灣桃園地方法院刑事判決                          九十年度易字第一一六一號
    公  訴  人  臺灣桃園地方法院檢察署檢察官
    被      告  乙○○
右列被告因傷害案件，經檢察官提起公訴（八十九年度偵字第一九一０一號），本院
判決如左︰
    主  文
乙○○傷害人之身體，處罰金伍佰元，如易服勞役以參佰元折算壹日。緩刑貳年。
        事  實
一、乙○○、甲○○（另經台灣桃園地方法院檢察署檢察官為不起訴處分）係兄弟關
    係，緣甲○○於民國八十九年十月十六日之前約一星期左右，因駕駛其所有自用
    小客車倒車撞擊家中圍牆，即開車猛撞圍牆後，逕將其所有自用小客車停置於桃
    園縣龍潭鄉○○村○○街三三七號家中出入口，嗣於八十九年十月十六日八時許
    ，因車輛出入口遭阻擋，致廠商無法進貨，乙○○即央請甲○○將其所有上揭車
    輛移走，詎甲○○置之不理，雙方因此發生爭執，乙○○即基於傷害人身體之犯
    意，在上址客廳內，持鋁質棒球（已滅失）毆打甲○○，致其受有頭部外傷併腦
    震燙多處擦傷瘀血、背部、四肢、臉部、左眼瘀血、牙齒斷裂、眶上神經受損之
    傷害。
二、案經甲○○訴請由桃園縣警察局平鎮分局報告臺灣桃園地方法院檢察署檢察官偵
    查起訴。
        理  由
一、右揭犯罪事實，業據被告乙○○坦承不諱，核與告訴人甲○○指訴情節相符，復
    有敏盛綜合醫院龍潭分院診斷證明書及照片九張在卷可稽。本件事證明確，被告
    犯行洵堪認定，應予依法論科。
二、核被告鐘隆國所為，係犯刑法第二百七十七條第一項之普通傷害罪。爰審酌被告
    並無任何前科記錄，素行良好，自始至終坦承犯行，犯後態度良好；又告訴人甲
    ○○在家中迭有暴力行為，並屢次施暴於長上，目無尊長，儼然家中不定時炸彈
    ，本案實肇因於告訴人惡行等情，業據被告及告訴人之父鐘延章、之兄鐘隆枝到
    庭證述：「甲○○常常把加壓馬達、水管打壞掉，不讓國洗澡」、「我有看過他
    拿著菜刀，不知道要對付何人，他還會對祖母吐口水，他媽媽也常跪地請求他不
    要無理取鬧，偶而會跟父母要錢。」、「告訴人工作不穩定，性情就變了，以為
    用暴力就可以跟父母要錢，十月十六日前壹個禮拜政倒車撞到圍牆，索性就倒車
    猛撞圍牆，當時車上還有他自己的小孩，他拿菜刀是針對著我，因為他跟他太太
    吵架，就要拿菜刀砍他太太，因為這樣乙○○的太太打電話請我回去，我就回去
    ，我回去後，我就勸甲○○，他不聽，他叫我出去跟他打架，我說你為何要說父
    母拿五十萬元給我創業，我父親常常被他逼的向他下跪，他沒有把父母放在眼裡
    ，甲○○沒有被打前，家裡都不得安寧，打完後，他搬出去，就比較好，我認為
    乙○○是想幫家裡出一口氣，因為甲○○有暴力傾向。」等語，上情復據告訴人
    坦認不諱，足稽告訴人鐘隆國行徑惡劣，復稽之被告業已賠償告訴人新台幣六萬
    元，衡諸其所受傷勢，亦屬相當，詎告訴人仍執意興訟，顯係意在高額賠償。本
    院認被告傷害犯行固有不當，然情有可原，允宜從輕量處如主文所示之刑，並諭
    知易服勞役之折算標準。末查，被告未曾受有期徒刑以上刑之宣告，有卷附台灣
    高等法院被告全國前案記錄表可按，渠因一時失慮，偶罹刑典，犯後已坦承犯行
    ，深具悔意，經此偵審教訓，當知所警惕，信無再犯之虞，本院認所宣告之刑以
    暫不執行為適當，並諭知緩刑二年，以啟自新。被告持以傷害告訴人之鋁質棒球
    棒一支，被告陳稱已棄置無蹤，難再尋得，顯已滅失，爰不另為沒收之諭知。
據上論斷，應依刑事訴訟法第二百九十九條第一項前段，刑法第二百七十七條第一項
、第四十二條第二項、第七十四條第一款，罰金罰鍰提高標準條例第一條前段、第二
條，判決如主文。
本案經檢察官鄭重文到庭執行職務
中      華      民      國    九十      年      七      月      十      日
                                臺灣桃園地方法院刑事第一庭
                                            法  官  陳永來
右正本證明與原本無異。
如不服本判決，應於判決送達後十日內向本院提出上訴狀( 應附繕本 )，上訴於
臺灣高等法院。
                                            書記官   洪明媚
中      華      民      國     九十      年      七     月      十二    日
附論罪科刑依據之法條:
刑法第二百七十七條第一項
傷害人之身體或健康者，處三年以下有期徒刑，拘役或一千元以下罰金。


司法院資訊處製作；財團法人民間司法改革基金會備份。
